臺灣新北地方法院刑事判決
111年度審金訴字第110號
公  訴  人  臺灣新北地方檢察署檢察官
被      告  楊庭愷


上列被告因違反洗錢防制法等案件，經檢察官提起公訴（111 年
度偵字第15200 號），本院判決如下：
    主  文
楊庭愷犯如本判決附表宣告刑欄所示之罪，各處如本判決附表宣
告刑欄所示之刑。應執行有期徒刑陸月，罰金新臺幣陸萬元，罰
金如易服勞役，以新臺幣壹仟元折算壹日。
    事實及理由
壹、查被告楊庭愷所犯均係死刑、無期徒刑、最輕本刑為3 年以
    上有期徒刑以外之罪，其於準備程序就被訴事實為全部有罪
    之陳述，經告知簡式審判程序之旨，並聽取其與檢察官之意
    見後，本院認無不得或不宜改依簡式審判程序進行之處，爰
    依刑事訴訟法第273 條之1 第1 項、第284 條之1 之規定，
    裁定進行簡式審判程序。
貳、本案犯罪事實及證據，除下列事項應予更正、補充外，餘皆
    引用附件即檢察官起訴書之記載：
一、附件各欄所載之「詐欺集團」、「詐欺集團某成員」、「詐
    欺集團成員」，均應予更正為「詐欺成員」（本件未構成三
    人以上共同詐欺取財罪之要件，詳後述）。
二、犯罪事實欄一第2 至3 行所載之「3 人以上共同詐欺取財」
    ，應更正為「詐欺取財」。
三、補充「被告楊庭愷於111 年10月20日本院準備程序及審理時
    之自白（參本院卷附當日各該筆錄）」為證據。
叁、論罪科刑：
一、核被告所為，皆係犯刑法第339 條第1 項之詐欺取財罪及洗
    錢防制法第2 條第2 款、第14條第1 項之一般洗錢罪。其與
    「大雄」就本件各該犯行有犯意聯絡及行為分擔，均應以所
    犯罪名之共同正犯論處。至公訴意旨認被告所為本件各該犯
    行，應構成刑法第339 條之4 第1 項第2 款之三人以上共同
    詐欺取財罪一節，查被告共同實行本件各該犯行，全程僅與
    「大雄」接洽，業據被告於偵查及本院審理中自承明確，過
    程中缺乏確切事證足以認定被告確知有第三位以上之共犯存
    在或實際參與，所為尚與三人以上共同詐欺之要件有違，惟
    此部分基本社會事實同一，應由本院依刑事訴訟法第300 條
    規定變更起訴法條，而援引正確之法條加以論處，公訴意旨
    認成立前述加重詐欺罪，應有誤會。被告所犯各次詐欺取財
    、洗錢之行為，各係基於單一之目的為之，同屬一行為觸犯
    數罪名之想像競合犯，應依刑法第55條前段之規定，從一重
    論以一般洗錢罪處斷。其於本院審理中已自白所為各次洗錢
    罪，均應依同法第16條第2 項規定減輕其刑。
二、審酌被告於案發時正值壯年，未見有何智識低下或肢體缺損
    之情狀，竟不思付出自身勞力或技藝，循合法途徑獲取生活
    所需財物，反而與他人共同對附件附表所示告訴人（以下合
    稱本件告訴人）施用詐術並騙取金錢，造成本件告訴人之財
    產受有損害，所為皆有不該，兼衡被告在本件各該犯行中所
    扮演之角色及參與犯罪之程度（係提供金融帳戶及依指示提
    領詐得款項之人），犯後終能坦承全部犯行，態度勉可，但
    迄今未能與本件告訴人達成和解或成立調解，以致未能對其
    等提出賠償並獲取諒解，暨被告之素行、教育程度、職業、
    家庭經濟與生活狀況，以及其犯罪之動機、目的、手段等一
    切情狀，分別量處如主文所示之各刑，並分別定應執行之刑
    ，再就罰金刑部分諭知如易服勞役之折算標準，以資處罰。
    又被告所犯一般洗錢罪係最重本刑為7 年以下有期徒刑之罪
    ，非屬刑法第41條第1 項所定得易科罰金之罪，故有期徒刑
    部分不諭知易科罰金之折算標準，惟因本院各宣告之有期徒
    刑均在6 月以下，依刑法第41條第3 項規定，得以提供社會
    勞動6 小時折算有期徒刑1 日，易服社會勞動。至可否易服
    社會勞動，要屬執行事項，當俟本案確定後，另由執行檢察
    官依相關規定審酌之，非屬法院裁判之範圍，特予指明。
肆、查被告本件擔任提領詐得款項之角色即「車手」，其雖有依
    指示提領本件告訴人被詐款項行為，然尚無確切事證顯示其
    為本件各該犯行之主導者，衡情應無藉此取得全部或大部分
    詐騙款項之可能，且據卷證內容顯示，被告從事前述「車手
    」行為，尚未取得報酬，業據其於偵查中供承明確，自無從
    依刑法第38條之1 或洗錢防制法第18條等規定宣告沒收或追
    徵。
伍、本判決係依刑事訴訟法第310 條之2 及第454 條所製作之簡
    化判決，依法僅需記載犯罪事實、證據名稱及應適用之法條
    ，並得以簡略方式為之，如認定之犯罪事實、證據及應適用
    之法條，與檢察官起訴書之記載相同者，得引用之，附此敘
    明。
據上論斷，應依刑事訴訟法第273 條之1 第1 項、第299 條第1
項前段、第300 條、第310 條之2 、第454 條（本件依刑事判決
精簡原則，僅記載程序法條文），判決如主文。
本案經檢察官徐千雅偵查起訴，由檢察官陳炎辰到庭執行公訴。
中　　華　　民　　國    111   年 　 11  　月 　  8  　日
                 刑事第二十四庭  法  官　李俊彥   
以上正本證明與原本無異。
如不服本判決，應於判決送達後20日內敘明上訴理由，向本院提
出上訴狀（應附繕本），上訴於臺灣高等法院。其未敘述上訴理
由者，應於上訴期間屆滿後20日內向本院補提理由書「切勿逕送
上級法院」。
                                 書記官  林慈恩
中　　華　　民　　國　  111 　年　  11    月     8    日
附錄本判決論罪之法律條文：
中華民國刑法第339 條
意圖為自己或第三人不法之所有，以詐術使人將本人或第三人之
物交付者，處5 年以下有期徒刑、拘役或科或併科50萬元以下罰
金。
以前項方法得財產上不法之利益或使第三人得之者，亦同。
前二項之未遂犯罰之。  

洗錢防制法第14條
有第二條各款所列洗錢行為者，處7 年以下有期徒刑，併科新臺
幣5 百萬元以下罰金。
前項之未遂犯罰之。
前二項情形，不得科以超過其特定犯罪所定最重本刑之刑。　

附表：
編號 犯罪事實 宣告刑 一 即附件附表編號1 所載之詐欺等犯行。 楊庭愷共同犯洗錢防制法第十四條第一項之洗錢罪，處有期徒刑貳月，併科罰金新臺幣貳萬元，罰金如易服勞役，以新臺幣壹仟元折算壹日。 二 即附件附表編號2 所載之詐欺等犯行。 楊庭愷共同犯洗錢防制法第十四條第一項之洗錢罪，處有期徒刑貳月，併科罰金新臺幣貳萬元，罰金如易服勞役，以新臺幣壹仟元折算壹日。 三 即附件附表編號3 所載之詐欺等犯行。 楊庭愷共同犯洗錢防制法第十四條第一項之洗錢罪，處有期徒刑叁月，併科罰金新臺幣叁萬元，罰金如易服勞役，以新臺幣壹仟元折算壹日。 
　　　
--------------------------------------------------------
附件：
臺灣新北地方檢察署檢察官起訴書
                                    111年度偵字第15200號
　　被　　　告　楊庭愷　男　24歲（民國00年00月00日生）
　　　　　　　　　　　　住○○市○○區○○路0段00號
　　　　　　　　　　　　國民身分證統一編號：Z000000000號
上列被告因詐欺等案件，業經偵查終結，認應提起公訴，茲將犯
罪事實及證據並所犯法條分敘如下：
        犯罪事實
一、楊庭愷與真實姓名年籍不詳綽號「大雄」之成年男子及其所屬
    詐欺集團，共同意圖為自己不法之所有，基於3人以上共同詐
    欺取財及隱匿特定犯罪所得去向之洗錢等犯意聯絡，於民國
    110年3月間，先由楊庭愷提供其所申設之國泰世華商業銀行
    帳號000000000000號帳戶（下稱國泰帳戶）予「大雄」，再
    由該詐欺集團某成員，以如附表所示之詐騙方式，向如附表
    所示之李明峰等人施用詐術，致李明峰等人陷於錯誤，而於
    如附表所示之時間、地點匯款至國泰帳戶內，復再由楊庭愷
    依「大雄」之指示於如附表所示之領款時間，提領如附表所
    示之金額後，將款項交付真實姓名年籍不詳之詐欺集團成員。
二、案經李明峰訴由新北市政府警察局三重分局報告偵辦。
　　　　證據並所犯法條
一、證據清單及待證事實：
編號 證據名稱 待證事實 1 被告楊庭愷於警詢及偵查中之供述 1、被告提供國泰帳戶予某姓名年籍不詳、綽號「大雄」之人使用之事實。 2、被告依「大雄」之指示提領國泰帳戶內匯入之款項並交付予「大雄」之事實。 2 證人即告訴人李明峰、許靈潔、歐俊宏於警詢之證述 證人李明峰、許靈潔、歐俊宏遭詐欺經過之事實 3 國泰世華商業銀行交易明細1份 證人李明峰、許靈潔、歐俊宏匯入款項至國泰帳戶旋即遭被告提領之事實。 4 證人李明峰之轉帳交易明細及與詐欺集團之LINE對話紀錄 證人李明峰遭詐欺經過之事實 
二、核被告所為，係犯刑法第339條之4第1項第2款之三人以上共
    同詐欺取財罪及洗錢防制法第14條第1項之洗錢罪。被告與
    「大雄」及其等所屬詐欺集團成員間，就上開犯行有犯意聯
    絡及行為分擔，應論以共同正犯。被告係以一行為同時觸犯
    刑法第339條之4第1項第2款之三人以上共同詐欺取財罪及洗
    錢防制法第14條第1項之洗錢罪，屬想像競合犯，應依刑法
    第55條前段之規定，從一重之刑法第339條之4第1項第2款之
    三人以上共同詐欺取財罪處斷。被告侵害附表所示之告訴人
    之財產法益，犯意各別，行為互殊，請予分論併罰之。
三、依刑事訴訟法第251條第1項提起公訴。
　　此　致
臺灣新北地方法院
中　　華　　民　　國　 111　　年　　7 　　月　　7 　　日
                              檢  察  官  徐 千 雅
附表
編號 告訴人 詐騙時間/方式 匯款時間/ 匯款金額(新臺幣) 領款時間 領款金額 1 李明峰 於110年3月15日21時16分許，以LINE「AUSFOREX奧匯在線客服」佯稱可投資賺錢等語 110年3月16日14時2分 2,784元 110年3月16日14時39分許 13,000元    110年3月16日14時12分許 216元   2 許靈潔 於110年2月15日13時許，以sweetring暱稱「Barry」及LINE佯稱可在國聯資本博弈網站賺錢等語 110年3月16日14時5分 10,000元   3 歐俊宏 於110年3月7日23時38分許，以LINE佯稱可在FOREXE平台投資賺錢等語 110年3月11日14時46分 495,000元 110年3月11日15時11分 35,000元